cs: Vlastnosti substrátu: Růst prospěšných bakterií; Povrchová úprava; Přírodní produkt; Neutrální pH; Předeprané; Jiné
th: คุณลักษณะของวัสดุรองพื้น: การเจริญเติบโตของแบคทีเรียที่เป็นประโยชน์; เคลือบ; ผลิตภัณฑ์จากธรรมชาติ; ค่า pH เป็นกลาง; แช่ผ้าก่อนซัก; อื่นๆ
es: Características del sustrato: Crecimiento de bacterias beneficiosas; Recubierto; Producto natural; pH neutro; Prelavado; Otros
pl: Charakterystyka podłoża: Korzystny wzrost bakterii; Powlekany; Produkt naturalny; Neutralne pH; Mycie wstępne; Inne
hr-HR: Značajke supstrata: Rast korisnih bakterija; Obloženo; Prirodni proizvod; Neutralni pH; Oprano; Ostalo
sk-SK: Vlastnosti substrátu: Rast prospešných baktérií; Potiahnutý; Prírodný produkt; Neutrálne pH; Predpraný; Iné
sv: Detaljer för substrat: Fördelaktig bakterietillväxt; Överdragen; Naturlig produkt; Neutralt pH; Förtvättad; Övrigt
vi: Tính năng chất nền: Sự phát triển của vi khuẩn có lợi; Tráng; Sản phẩm tự nhiên; pH trung tính; Giặt sơ; Khác
de: Substrateigenschaften: Vorteilhaftes Bakterienwachstum; Beschichtet; Natürliches Produkt; Neutraler pH-Wert; Vorgewaschen; Sonstiges
pt-BR: Recursos do substrato: Crescimento benéfico de bactérias; Revestido; Produto natural; pH neutro; Pré-lavado; Outro
fi: Alustan ominaisuudet: Hyödyllisten bakteerien kasvu; Pinnoitettu; Luonnollinen tuote; Neutraali pH; Esipesty; Muu
it: Funzionalità del substrato: Crescita di batteri benefici; Rivestito; Prodotto naturale; ph Neutro; Prelavaggio; Altro
zh-TW: 基材特點: 有益細菌生長; 塗層; 天然製品; 中性 PH 值; 預洗; 其他
hu: Táptalaj jellemzői: Jótékony baktériumok növekedése; Bevont; Természetes termék; Semleges pH; Előmosott; Egyéb
ro-RO: Caracteristicile substratului: Creșterea bacteriilor benefice; Învelit; Produs natural; pH neutru; Pre-spălat; Altele
lt-LT: Substrato ypatybės: Naudingųjų bakterijų augimas; Padengtas; Natūralus produktas; Neutralus pH; Nuplautas; Kita
ru: Характеристики субстрата: Рост полезных бактерий; Покрытый; Натуральный продукт; Нейтральный pH; Предварительно вымытые; Другое
bg-BG: Характеристики на субстрата: Растеж на полезни бактерии; С покритие; Естествен продукт; Неутрално рН; Предварително измит; Други
sl-SI: Lastnosti substrata: Rast koristnih bakterij; Premazano; Naravni izdelek; Nevtralen pH; Predprano; Drugo
pt-PT: Características do substrato: Crescimento de bactérias benéficas; Revestido; Produto natural; pH neutro; Pré lavado; Outro
ja: 印刷材の特徴: 善玉菌増殖; コーティング; 天然物; 中性pH; 洗濯済み; その他
nb: Substratfunksjoner: Gunstig bakterievekst; Belagt; Naturlig produkt; Nøytral pH; Forvasket; Annet
en: Substrate features: Beneficial bacteria growth; Coated; Natural product; Neutral pH; Pre-washed; Other
da: Substratfunktioner: Gavnlig bakterievækst; Belagt; Naturprodukt; Neutral pH; Forvasket; Andet
nl: Kenmerken substraat: Groei van nuttige bacteriën; Gecoat; Natuurlijk product; Neutrale pH-waarde; Voorgewassen; Andere
fr: Caractéristiques du substrat: Croissance de bactéries bénéfiques; Recouvert; Produit naturel; pH neutre; Pré lavé; Autre
zh-CN: 铺垫物特性: 有益菌生长; 涂层; 天然产物; 酸碱度中性; 预洗; 其他
el: Χαρακτηριστικά υποστρώματος: Ευεργετική ανάπτυξη βακτηρίων; Επικαλυμμένο; Φυσικό προϊόν; Ουδέτερο pH; Προπλυμένο; Άλλο
ko: 기판 기능: 유익균 성장; 코팅; 천연 제품; 중성 pH; 사전 세탁; 기타
tr: Alt tabaka özellikleri: Yararlı bakteri artışı; Kaplanmış; Doğal ürün; Nötr pH; Ön yıkama yapılmış; Diğer